【裁判字號】    99,交聲,2150
【裁判日期】    991005
【裁判案由】    聲明異議
【裁判全文】
臺灣高雄地方法院交通事件裁定        99年度交聲字第2150號
原處分機關  高雄市政府交通局
異  議  人  甲○○
即受處分人
上列受處分人因違反道路交通管理處罰條例案件，對於高雄市政
府交通局99年6月24日所為之處分（原處分案號：高市交裁字第
裁32-B00000000號），聲明異議，本院裁定如下：
    主  文
異議駁回。
    理  由
一、原處分機關係以：本件異議人即受處分人甲○○於民國99年
    4 月23日晚上8 時許，將車牌號碼0061-QR 號之自用小客車
    （下稱系爭汽車）停放於高雄市○○街205 號前設有禁止臨
    時停車紅色標線之路段，經高雄市政府警察局交通大隊交通
    勤務警察當場舉發違規後，委託民營拖吊場配合拖吊，爰依
    道路交通管理處罰條例第56條第1 項第1 款之規定，裁處異
    議人罰鍰新臺幣（下同）900 元（已繳納）等語。
二、聲明異議意旨略以：異議人當日行至前開地點，見路旁並無
    繪製紅線或設置禁止停車標誌，前方並停有其他車輛，遂將
    系爭汽車停於該址約5 分鐘即遭拖吊，惟該處所繪製之紅線
    僅屬片段且模糊不清，又在舉發當日天雨加上夜間無路燈照
    明之情況下，異議人實無法明確辨別該路段為禁止停車路段
    導致誤停，難認可歸責於異議人，為此請求撤銷原處分等語
    。
三、按汽車駕駛人停車時，在設有禁止停車標誌、標線之處所停
    車者，處新臺幣600 元以上1,200 元以下之罰鍰，道路交通
    管理處罰條例第56條第1 項第1 款定有明文。又按，設有禁
    止停車標誌、標線之處所不得停車；紅實線，設於路側，用
    以禁止臨時停車，道路交通安全規則第112 條第1 項第4 款
    、道路交通標誌標線號誌設置規則第149 條第5 款分別明定
    。
四、經查，本件異議人於99年4 月23日晚上8 時許，將系爭汽車
    停放於高雄市○○街205 號前設有禁止臨時停車紅色標線之
    路段，經高雄市政府警察局交通大隊交通勤務警察當場舉發
    違規後，委託民營拖吊場配合拖吊等情，有高雄市政府警察
    局舉發違反道路交通管理事件通知單、高雄市政府交通局高
    市交裁字第裁32-B00000000號裁決書、高雄市政府交通局交
    辦單各1 份、違規採證照片7 張在卷可稽（見本院卷第20、
    11、17、4 頁）。異議人雖稱該處紅線已屬片段且模糊不清
    ，遭舉發違規當時復天候不佳且燈光昏暗，使其不明標線而
    停車云云，然異議人既領有駕駛執照，並實際駕駛系爭汽車
    ，自應知悉且負有遵守交通標誌、標線及相關交通法規之注
    意義務。經觀以前開違規採證照片，本件舉發地點確標有紅
    實線，雖稍有斑駁脫落，惟仍屬完整，而依照片中所顯示舉
    發當時之天候及照明程度，該紅線之設置亦無致使一般用路
    人無法辨識其意義之情況，復佐以異議人自陳：當時看到前
    面停有其他車輛停車，且未見路旁設置有紅線或禁止停車標
    誌，事後到現場查看才發現該處設有紅線等語，足徵其停車
    後下車時並未查看該處是否設有標線，否則依前開採證照片
    所示情形，應非不能當場發現該處繪有紅線，是異議人就前
    開違規行為應有過失，其辯稱該處燈光昏暗，標線不明，致
    使其誤認為可停車之處所，而屬不可歸責云云，尚無足採。
    更何況系爭汽車違規停放地點僅距巷口轉彎處10公尺，有高
    雄市政府交通局99年5 月17日高市交停字第0990020962號函
    及照片4 張附卷可查（見本院卷第14至16頁），揆諸前開說
    明，縱該處完全無紅線漆繪，抑或紅線確有已模糊而無法辨
    識之情，仍屬法定禁止停車區域，異議人亦不得於該路段停
    放系爭汽車，從而，異議人上開所辯不足採信，其在前述時
    、地違規停車之行為，應堪認定。原處分機關以異議人在禁
    止臨時停車處所停車，依道路交通管理處罰條例第56條第1
    項第1 款之規定，裁處異議人罰鍰900 元，尚無違誤。異議
    人猶執前詞，指摘原處分不當，為無理由，應予駁回。
據上論斷，應依道路交通案件處理辦法第19條，裁定如主文。
中    華    民    國    99    年    10    月    5     日
                       交通法庭  法  官  許勻睿
以上正本證明與原本無異。
如不服本裁定應於送達後5日內向本院提出抗告狀。
中    華    民    國    99    年    10    月    5     日
                                書記官  王芷鈴

司法院資訊處製作；財團法人民間司法改革基金會備份。
